【裁判字號】    90,易,3392
【裁判日期】    901204
【裁判案由】    恐嚇
【裁判全文】
臺灣高雄地方法院刑事判決                          九十年度易字第三三九二號
    公  訴  人  臺灣高雄地方法院檢察署檢察官
    被      告  乙○○
右列被告因恐嚇案件，經檢察官提起公訴（九十年度偵字第八五六一號），本院判決
如左：
    主  文
乙○○以加害生命、身體、自由之事，恐嚇他人致生危害於安全，處有期徒刑貳月，
如易科罰金，以參佰元折算壹日。
    事  實
一、乙○○於民國九十年一月十四日十時十五分許，在其前妻丙○○位於高雄縣鳳山
    市○○路一五○號住處門口，因求見女兒陳玉如未果，又見與伊有過節之甲○○
    在屋內，竟基於恐嚇之犯意，公然以『幹你娘』之三字經辱罵甲○○（現改名李
    柏賢，公然侮辱部分未據告訴），復大喊『馬上要死人了，準備好棺材』，『不
    放過甲○○，雖告甲○○不成，要讓甲○○死得很難看』、『出門要小心，不會
    放過甲○○』等語，致屋內之丙○○及甲○○心生畏懼，足生危害於丙○○及甲○○之安全。
二、案經甲○○告訴由臺灣高雄地方法院檢察署檢察官偵查起訴。
    理  由
一、訊據被告乙○○矢口否認有上開恐嚇犯行，辯稱：當天伊確曾至前妻丙○○高雄
    縣鳳山市○○路一五○號住處要看小孩，但丙○○不讓伊進去，伊就離開現場，
    並無侮辱及恐嚇告訴人甲○○云云。惟查，右揭犯罪事實，業據告訴人甲○○指
    訴綦詳，核與證人即被告前妻丙○○證述：當天告訴人偕同丁○○先生至家中治
    療其頭痛，嗣被告站在門口要看小孩，因小孩害怕，被告就罵：『幹你娘，別人
    不怕，怕我做什麼』，被告並隨即轉頭大喊：『幹你娘』、『馬上要死人了，準
    備好棺材』、『不放過甲○○，雖告甲○○不成，要讓甲○○死的很難看』、『
    出門要小心，不會放過甲○○』等語之情節相符，參以當日被告目睹其前妻丙○○抱被告與丙○○所生之小孫坐告訴人甲○○之車，且與甲○○衝突，並將甲○○所駕駛之小客車鑰匙拔下，為被告於偵查中所自承，則被告有情緒反應，亦不
    背常理；且證人丙○○為被告前妻，應無誣陷被告之理。是被告所辯，顯係卸責
    之詞，自無可採。事證明確，被告犯行堪以認定，應予依法論科。
二、核被告所為係犯刑法第三百零五條恐嚇罪。被告一恐嚇行為，致生危害於甲○○
    、丙○○二人，為一行為觸犯數罪名之想像競合犯，應從一重處斷。公訴意旨漏
    未論及，容有未洽。爰審酌被告素行不佳，因欲見小孩而犯此罪行之動機，犯後
    矢口否認犯行之態度，並所生之危害及其他一切情狀，處如主文所示之刑，並諭
    知易科罰金之折算標準，以示懲儆。
據上論斷，應依刑事訴訟法第二百九十九條第一項前段、刑法第三百零五條、第五十
五條、第四十一條第一項、罰金罰鍰提高標準條例第一條前段、第二條，判決如主文
。
本案經檢察官王啟明到庭執行職務。
中      華      民      國      九十      年      十二      月    四    日
                                  臺灣高雄地方法院刑事第六庭
                                      法  官  張世賢
右正本證明與原本無異。
如不服本判決，應於判決送達後十日內，向本院提出上訴狀。
                                      書記官  蔡琬玲
中      華      民      國      九十      年      十二      月    四    日
附錄所犯法條：
中華民國刑法第三百零五條
 (恐嚇危害安全罪)
以加害生命、身體、自由、名譽、財產之事，恐嚇他人致生危害於安全者，處二年以
下有期徒刑、拘役或三百元以下罰金。


司法院資訊處製作；財團法人民間司法改革基金會備份。
